---
title: "Exploration des données de campagnes"
author: "A. Boyé"
date: "`r format(Sys.time(), '%Y/%m/%d %X')`"
output: 
  rmdformats::readthedown:
    code_folding: "hide"
    highlight: "tango"
    lightbox: TRUE
    gallery: TRUE
    thumbnails: FALSE # if TRUE display content images as thumbnails
    toc_depth: 6
    use_bookdown: true
    fig_caption: true
editor_options: 
  chunk_output_type: console
#params:
# value:
#    label: "Valeur :"
#    value: median
#    input: select
#    choices: [pct25,median,pct75]
---

```{r setup, include=FALSE}
knitr::opts_chunk$set(echo = TRUE, message = FALSE, warning = FALSE, eval = TRUE, cache = TRUE, plotly = FALSE)

# Option of knitr to not print the NAs. Can be desactivated with `options(opts)` 
opts <- options(knitr.kable.NA = "")
```

---

# Packages

```{r}
library(tidyverse) # package for data handling
library(ncdf4) # package for netcdf manipulation
library(raster) # package for raster and brick manipulation

library(sf)
library(spatialEco)
library(rasterVis) # for visulisation of the raster
library(viridis)
library(ggpointdensity)

library(furrr) # parralelisation
plan(multisession)
```

---

# CHargement des données

## Données de campagnes

Données disponibles

```{r}
Campagnes_data_path <- "1_data/Campagnes_Halieutiques/Données_élevées"

# Campagnes disponibles 
fs::dir_tree(path = Campagnes_data_path, recurse = TRUE)
```

Traits de chaluts

```{r}
# Recupère toutes les données de traits
data_files <- list.files(path = Campagnes_data_path, pattern = "Traits*", recursive = TRUE)

# Enlève les deux premiers fichiers (CGFS_MOR_EMO_1990_2021 & CGFS_MOR_EST_1988_2021) car contenus dans CGFS_Total_1988_2021
data_files <- data_files[-c(1,2,7,8)]

traits_chaluts <- map_dfr(file.path(Campagnes_data_path,data_files), read.csv2,  dec = ".") %>%
  mutate_if(is.character, as.factor)
```

## Données de SAR pré-traitées

```{r}
SAR_data_path <- "3_figs/raster_outputs"

# Load the formated rasters
SAR_data <- list.files(path = SAR_data_path, pattern = "*[.]tif") %>%
  # Define the path to the files
  file.path(SAR_data_path, .) %>%
  # Load them
  future_map(., ~raster(.)) %>%
  # Concatenate them all !
  brick(.)

```

## Emodnet cleaned

```{r}
emodnet <- readRDS("3_figs/raster_outputs/emodnet_cleaned_from_duplicates.rds")
```

---

# Exploration de la donnée

Années de prélevement

```{r}

ggplot(aes(x = Annee, col = Campagne),data = traits_chaluts) +
  facet_wrap(vars(Campagne)) +
  geom_bar() +
  scale_x_continuous(minor_breaks = seq(from = min(traits_chaluts$Annee), to = max(traits_chaluts$Annee), by = 1)) +
  theme(legend.position = "none")

```

Distribution des données dans l'espace et le temps

```{r}
gplot(SAR_data[["monthly_median_SAR_mean"]]) + 
  geom_raster(aes(fill = value), na.rm = TRUE) +
  geom_polygon(aes(x = long, y = lat, group = group), data = map_data("world"))  +
  scale_fill_viridis(option = "magma", na.value = NA, name = "Mean SAR across\nall months (2012-2020)") +
  geom_point(aes(x = Long, y = Lat, col = Campagne),data = traits_chaluts) +
  coord_equal(xlim = c(-15,15), ylim = c(40,62)) +
  theme_light() + xlab("") + ylab("") 


for(i in unique(traits_chaluts$Campagne)){
  p <- ggplot(data = traits_chaluts %>% filter(Campagne == i)) + 
  facet_wrap(vars(Campagne)) +
  geom_polygon(aes(x = long, y = lat, group = group), data = map_data("world"))  +
  geom_pointdensity(aes(x = Long, y = Lat),adjust = .01) +
  scale_color_viridis() +
  coord_equal(xlim = c(-15,15), ylim = c(40,62)) +
  theme_light() + xlab("") + ylab("") 
  
  plot(p)
}
```


```{r, fig.height = 20, fig.width = 20}

ggplot(data = traits_chaluts %>% filter(Campagne == "EVHOE")) + 
  facet_wrap(vars(Campagne, Annee)) +
  geom_polygon(aes(x = long, y = lat, group = group), data = map_data("world"))  +
  geom_pointdensity(aes(x = Long, y = Lat),adjust = .01) +
  scale_color_viridis() +
  coord_equal(xlim = c(-12,0), ylim = c(42,53)) +
  theme_light() + xlab("") + ylab("") 
  

ggplot(data = traits_chaluts %>% filter(Campagne == "IBTS")) + 
  facet_wrap(vars(Campagne, Annee)) +
  geom_polygon(aes(x = long, y = lat, group = group), data = map_data("world"))  +
  geom_pointdensity(aes(x = Long, y = Lat),adjust = .01) +
  scale_color_viridis() +
  coord_equal(xlim = c(-2,10), ylim = c(48,62)) +
  theme_light() + xlab("") + ylab("") 
  

ggplot(data = traits_chaluts %>% filter(Campagne == "CGFS")) + 
  facet_wrap(vars(Campagne, Annee)) +
  geom_polygon(aes(x = long, y = lat, group = group), data = map_data("world"))  +
  geom_pointdensity(aes(x = Long, y = Lat),adjust = .01) +
  scale_color_viridis() +
  coord_equal(xlim = c(-2,5), ylim = c(48,53)) +
  theme_light() + xlab("") + ylab("") 
  

ggplot(data = traits_chaluts %>% filter(Campagne == "Medits-Corse")) + 
  facet_wrap(vars(Campagne, Annee)) +
  geom_polygon(aes(x = long, y = lat, group = group), data = map_data("world"))  +
  geom_pointdensity(aes(x = Long, y = Lat),adjust = .01) +
  scale_color_viridis() +
  coord_equal(xlim = c(8,11), ylim = c(40.5,43.5)) +
  theme_light() + xlab("") + ylab("") 


tmp <- unique(traits_chaluts$Campagne)[unique(traits_chaluts$Campagne) %in% c("Medits-Lion", "PELMED")]

for(i in tmp){
  p <- ggplot(data = traits_chaluts %>% filter(Campagne == i)) + 
  facet_wrap(vars(Campagne, Annee)) +
  geom_polygon(aes(x = long, y = lat, group = group), data = map_data("world"))  +
  geom_pointdensity(aes(x = Long, y = Lat),adjust = .01) +
  scale_color_viridis() +
  coord_equal(xlim = c(2,6), ylim = c(41,45)) +
  theme_light() + xlab("") + ylab("") 
  
  plot(p)
}

```

## Distribution des échantillons selon les BHT

```{r, eval = TRUE}
traits_chaluts_spdf <- SpatialPointsDataFrame(traits_chaluts[c("Long","Lat")], data = traits_chaluts %>% dplyr::select(-Lat, -Long),  proj4string = CRS("EPSG:4326"))

emodnet_poly <- as(emodnet, Class = "Spatial")

pip <- spatialEco::point.in.poly(traits_chaluts_spdf, emodnet_poly) 

pip_df <- as.data.frame(pip) %>%
  mutate_if(is.character, as.factor) #%>%
  ## Remove points not associated to any BHT
  #filter(!is.na(MSFD_BBHT))
```

Nombre de données par an par eunis 4/BHT

```{r, eval = TRUE, fig.height = 20, fig.width = 20}
number_samples <- pip_df %>%
  dplyr::select(srm_fr, MSFD_BBHT, Allcomb, AllcombD, Annee, Trait) %>%
  group_by(srm_fr, MSFD_BBHT, Allcomb, AllcombD, Annee) %>%
  tally() %>%
  ungroup()

ggplot(aes(x = Annee, y = n, col = Allcomb),data = number_samples) +
  facet_wrap(vars(srm_fr, MSFD_BBHT), scales = "free_y") +
  geom_bar(stat = "identity") +
  theme(legend.position = "none")
```

Nombre de données sur la période 2012-2021

```{r, fig.height = 20, fig.width = 20}

number_samples_2012 <- pip_df %>%
  filter(Annee >= 2012) %>%
  dplyr::select(srm_fr, MSFD_BBHT, Allcomb, AllcombD, Trait) %>%
  group_by(srm_fr, MSFD_BBHT, Allcomb, AllcombD) %>%
  tally() %>%
  ungroup()

ggplot(aes(x = Allcomb, y = n),data = number_samples_2012) +
  facet_wrap(vars(srm_fr, MSFD_BBHT), scales = "free") +
  geom_bar(stat = "identity") +
  theme(legend.position = "none")

```

Nombre de données sur la période 2016-2021

```{r, fig.height = 20, fig.width = 20}

number_samples_2016 <- pip_df %>%
  filter(Annee >= 2016) %>%
  dplyr::select(srm_fr, MSFD_BBHT, Allcomb, AllcombD, Trait) %>%
  group_by(srm_fr, MSFD_BBHT, Allcomb, AllcombD) %>%
  tally() %>%
  ungroup()

ggplot(aes(x = Allcomb, y = n),data = number_samples_2016) +
  facet_wrap(vars(srm_fr, MSFD_BBHT), scales = "free") +
  geom_bar(stat = "identity") +
  theme(legend.position = "none")

```

## Distribution des échantillons (à partir de 2012) selon le gradient de pression

```{r, fig.height = 20, fig.width = 20}
SAR_per_sample <- pip_df %>%
  mutate(mean_SAR = extract(SAR_data[["monthly_median_SAR_mean"]], pip)) %>%
  filter(Annee >= 2012)

ggplot(aes(x = mean_SAR, col = Allcomb),data = SAR_per_sample) +
  facet_wrap(vars(srm_fr, MSFD_BBHT), scales = "free") +
  geom_bar() +
  theme(legend.position = "none")

```


---

# Session info

```{r session_info}

sessionInfo()

```